臺灣臺中地方法院行政訴訟判決
111年度交字第30號
原      告  曾惠珍  
被      告  臺中市交通事件裁決處
                      設臺中市○○區○○○路00號
代  表  人  黃士哲    住同上
訴訟代理人  黃曉妍律師
上列當事人間交通裁決事件，原告不服被告民國111年01月21日
中市裁字第68-GEH017634號裁決書，提起行政訴訟，本院判決如
下：
    主  文
原告之訴駁回。
訴訟費用新臺幣參佰元由原告負擔。
    事實及理由
一、程序事項：
　　按行政訴訟法第237條之7規定，交通裁決事件之裁判，得不
    經言詞辯論為之。本件屬交通裁決事件，依兩造所述各節及
    卷內資料其事證已臻明確，本院認無經言詞辯論之必要，爰
    不經言詞辯論而為判決。
二、事實概要：
　　訴外人陳政雄駕駛原告所有號牌AZP-7520號自用小客車(下
    稱系爭車輛）於民國110年11月19日07時27分許，行經臺中
    市○○區○○路○段00○00號，因「任意以迫近迫使他車讓道(處
    車主)」之違規行為，遭民眾於110年11月19日檢具事證檢舉
    ，經臺中市政府警察局第四分局（下稱舉發機關）員警認定
    該車違反道路交通管理處罰條例第43條第4項之規定，遂逕
    行對車主曾惠珍掣開第GEH017634號舉發違反道路交通管理
    事件通知單。被告續於111年1月21日分以中市裁字第68-GEH
    017634號裁決書（下稱原處分），依道路交通管理處罰條例
    第43條第4項及「違反道路交通管理事件統一裁罰基準表」
    之規定，按期限內到案之基準，裁處原告第1階段罰吊扣汽
    車牌照6個月。
三、原告主張略以：
　　原告因家中六口只有此部汽車，只因原告的疏忽而扣牌6個
    月，家裡剩下機車對於原告兩夫妻的工作及幼童的安親接送
    ，以及長輩的醫院往返造成極度不便，而原告絕非有蓄意逼
    車之行為，原告長年行車雖偶而有小違規狀況，但未曾有蓄
    意傷害他人之情事等語。並聲明：原處分撤銷。
四、被告答辯則以：
    依據檢舉民眾提供行車紀錄器影像顯示，系爭車輛突然從檢
    舉民眾機車左方出現，以近距離貼近該車，可預見該車可能
    以讓道方式避免危險，然系爭車輛執意持續逼近該車行駛，
    擠壓該車往右側讓行，主觀上已具有迫使他車讓道之意甚明
    。系爭車輛未採行安全行車方式，卻迫使該車躲避以免憾事
    發生。系爭車輛違規行為事證明確。原告放任其所有之汽車
    供人恣意使用，雖無故意亦有過失，對此被告裁處車主即原
    告吊扣汽車牌照6個月，於法未有不合等語。並聲明：原告
    之訴駁回。
五、本院之判斷：
(一)按「汽車行駛時，不得任意以迫近、驟然變換車道或其他不
    當方式，迫使他車讓道。」、「汽車駕駛人，駕駛汽車有下
    列情形之一者，處新臺幣6 千元以上2 萬4 千元以下罰鍰，
    並當場禁止其駕駛：三、任意以迫近、驟然變換車道或其他
    不當方式，迫使他車讓道。」、「汽車駕駛人有第1 項第1
    款至第4 款或前項行為者，並吊扣該汽車牌照6個月；經受
    吊扣牌照之汽車再次提供為違反第1 項第1 款、第3 款、第
    4 款或前項行為者，沒入該汽車。」、「汽車駕駛人有下列
    各款所列條款之一者，除依原條款處罰鍰外，並予記點：三
    、有第43條……情形之一者，各記違規點數3點。」、「汽車
    駕駛人，有下列情形之一者，應接受道路交通安全講習：三
    、有第43條規定之情形。」道路交通安全規則第91條第2項
    、道路交通管理處罰條例第43條第1項第3款、第4項、第63
    條第1項第3款及第24條第1項第3款分別定有明文。
(二)經查，本院勘驗調查舉發機關提供之採證光碟，製成勘驗筆
    錄附卷為證（見本院卷第93頁），勘驗結果為：檢舉民眾行
    車紀錄器畫面時間2021/11/19 07：27：56時至07：27：57
    時，檢舉機車(下稱該車)於臺中市○○區○○路○段00000號往西
    北方向之內側車道行駛，07：27：58時至07：28：02時，號
    牌AZP-7520白色自小客車亦行駛於該車左後方之同一內側車
    道，隨後加速自該車左側超越，迫使該車向右閃避讓道。
(三)依上開勘驗結果可知，於上開時、地，系爭車輛在不顧道路
    安全之情形下，故意以近距離接近同車道之該車，迫使該車
    讓道，已嚴重影響道路交通之行車秩序及安全，足認原告駕
    駛系爭車輛於上開時、地，確有「任意以迫近迫使他車讓道
    」之違規行為，核已該當道路交通管理處罰條例第43條第1
    項第3款之規定。
(四)另按，道路交通管理處罰條例第43條第4項之立法目的，係
    慮及汽車所有人擁有支配管領汽車之權限，對於汽車之使用
    方式、用途、供何人使用等事項，均得加以篩選控制，是其
    對於汽車之使用者應負有監督該使用者具備法定資格及駕駛
    行為合於交通安全管理規範之公法上義務，藉以排除汽車所
    有人放任其所有之汽車供人恣意使用，徒增危害道路交通安
    全之風險。準此，道路交通管理處罰條例第43條第1項第2款
    、第4項關於吊扣汽車牌照之處分，應係針對汽車所有人所
    設之特別規定。是在汽車駕駛人與汽車所有人不同時，即係
    採併罰規定。從而，舉發機關舉發原告上開違規，被告進而
    對原告作成原處分之裁罰，洵屬於法有據。而原告稱沒有駕
    照無法駕車造成極度不便等語，然依立法機關制定法律結果
    ，原告既有上開違規行為，被告應依前揭規定裁處，應無違
    法；原告請求免罰，於法無據，礙難准許。
六、本件事證已臻明確，兩造其餘主張及陳述，經核於判決結果
    不生影響，爰不逐一論列，附此敘明。
七、本件第一審裁判費為300元，應由原告負擔，爰確定第一審
    訴訟費用額如主文第2項所示。
據上論結，本件原告之訴為無理由，依行政訴訟法第237條之7、
第98條第1項前段、第237條之8第1項，判決如主文。
中　　華　　民　　國　 111　　年　　9　　月　　30　　日
　　　　　　　　　行政訴訟庭　法　官  吳俊螢 　
上為正本係照原本作成。
如不服本判決，應於送達後20日內，向本院提出上訴狀，其未表
明上訴理由者，應於提出上訴後20日內向本院補提理由書（均須
按他造人數附繕本）。上訴理由應表明關於原判決所違背之法令
及其具體內容，或依訴訟資料可認為原判決有違背法令之具體事
實。
中　　華　　民　　國　 111　　年　　9　　月　　30   　日
                              書記官  王素珍